Minutes et répertoires du notaire Claude CHODRON, 19 août 1794 - 21 janvier 1804 (étude XV)
Archives nationales
Minutes et répertoires du notaire Claude CHODRON, 19 août 1794 - 21 janvier 1804 (étude XV)
MC/ET/XV/1091 - MC/ET/XV/1951, MC/RE/XV/15 - MC/RE/XV/16
Etude XV; Chodron, Claude
Archives nationales de France
Minutes et répertoires: la loi 2008-696 du 15 juillet 2008 relative aux archives a fixé à 75 ans à compter de la date de l'acte, ou à 25 ans à compter de la date du décès de l'intéressé si ce délai est plus bref, le délai de communication des minutes et répertoires des notaires; ce délai est porté à 100 ans à compter de la date de l'acte si le document se rapporte à un mineur (code du Patrimoine, articles L213-2, 4e d et 5e).
Autres documents de l'étude (dossiers de clients, comptabilité...): s'agissant d'archives privées, ces documents sont communicables selon les modalités fixées par le déposant ou le donateur.
Certains documents ne sont pas accessibles en raison de leur mauvais état de conservation.
Versement
Accès aux autres instruments de recherche du notaire Claude CHODRON
Minutes et répertoires du notaire Claude CHODRON, 18 août 1794 - 1er mars 1858 (étude XV)
- Minutes de Claude CHODRON, 19 août 1794 - 21 janvier 1804; MC/ET/XV/1091 - MC/ET/XV/1951
  - Minutes. an II, 2 fructidor - 4ème jour complémentaire, 2 fructidor an II (19 août 1794) - 4ème jour complémentaire an II (20 septembre 1794); MC/ET/XV/1091
    Informations concernant le classement:
    Le niveau inférieur de description, quand il existe, correspond aux minutes d'actes. Toutes les minutes ne sont pas forcément décrites une à une. Les descriptions de ces minutes sont plus ou moins détaillées.
  - Minutes. an III, vendémiaire, vendémiaire an III (22 septembre 1794) - vendémiaire an III (21 octobre 1794); MC/ET/XV/1092
    Informations complémentaires:
  - Minutes. an III, brumaire, brumaire an III (22 octobre 1794) - brumaire an III (20 novembre 1794); MC/ET/XV/1093
  - Minutes. an III, frimaire, frimaire an III (21 novembre 1794) - frimaire an III (20 décembre 1794); MC/ET/XV/1094
  - Minutes. an III, nivôse, nivôse an III (21 décembre 1794) - nivôse an III (19 janvier 1795); MC/ET/XV/1095
  - Minutes. an III, pluviose - an III, ventôse, pluviose an III (20 janvier 1795) - ventôse an III (20 mars 1795); MC/ET/XV/1096
  - Minutes. an III, germinal, germinal an III (21 mars 1795) - germinal an III (19 avril 1795); MC/ET/XV/1097
  - Minutes. an III, floréal, floréal an III (20 avril 1795) - floréal an III (19 mai 1795); MC/ET/XV/1098
  - Minutes. an III, prairial, prairial an III (20 mai 1795) - prairial an III (18 juin 1795); MC/ET/XV/1099
  - Minutes. an III, messidor, messidor an III (19 juin 1795) - messidor an III (18 juillet 1795); MC/ET/XV/1100
  - Minutes. an III, thermidor, thermidor an III (19 juillet 1795) - thermidor an III (17 août 1795); MC/ET/XV/1101
  - Minutes. an III, fructidor, fructidor an III (18 août 1795) - fructidor an III (20 septembre 1795); MC/ET/XV/1102
  - Minutes. an IV, vendémiaire - an IV, brumaire, vendémiaire an IV (23 septembre 1795) - brumaire an IV (21 novembre 1795); MC/ET/XV/1103
  - Minutes. an IV, frimaire - an IV, nivôse, frimaire an IV (22 novembre 1795) - nivôse an IV (20 janvier 1796); MC/ET/XV/1104
  - Minutes. an IV, pluviose - an IV, ventôse, pluviose an IV (21 janvier 1796) - ventôse an IV (20 mars 1796); MC/ET/XV/1105
  - Minutes. an IV, germinal - an IV, prairial, germinal an IV (21 mars 1796) - prairial an IV (18 juin 1796); MC/ET/XV/1106
  - Minutes. an IV, messidor, messidor an IV (19 juin 1796) - messidor an IV (18 juillet 1796); MC/ET/XV/1107
  - Minutes. an IV, thermidor - an IV, fructidor, thermidor an IV (19 juillet 1796) - fructidor an IV (20 septembre 1796); MC/ET/XV/1108
  - Minutes. an V, vendémiaire - an V, frimaire, vendémiaire an V (22 septembre 1796) - frimaire an V (21 décembre 1796); MC/ET/XV/1109
  - Minutes. an V, nivôse - an V, ventôse, nivôse an V (22 décembre 1796) - ventôse an V (20 mars 1797); MC/ET/XV/1110
  - Minutes. an V, germinal - an V, floréal, germinal an V (21 mars 1797) - floréal an V (19 mai 1797); MC/ET/XV/1111
  - Minutes. an V, prairial - an V, messidor, prairial an V (20 mai 1797) - messidor an V (18 juillet 1797); MC/ET/XV/1112
    - Notoriété de Pierre Eutrope Gilet-Marie, maître paveur, 1465 rue de Bourgogne, 4 prairial an V (23 mai 1797); MC/ET/XV/1112
      Origine de l'information:
      Les membres du conseil général de la commune robespierriste de Paris (200 actes), par Béatrice Vanuxem, 1992-1993 (base de données migrée: voir contexte dans le Plan d’orientation général - Notaires de Paris, guides thématiques du Minutier).
      Date de création de la notice: 2006
      notoriété; Gilet-Marie, Pierre-Eutrope; paveur-dalleur
    - Acte de notoriété de Pierre Eutrope Gillet, paveur, 1465 rue de Beauregard, 4 prairial an V (23 mai 1797); MC/ET/XV/1112
      notoriété; Beauregard (rue); Gillet, Pierre-Eutrope; paveur-dalleur
  - Minutes. an V, thermidor - an V, fructidor, thermidor an V (19 juillet 1797) - fructidor an V (20 septembre 1797); MC/ET/XV/1113
  - Minutes. an VI, vendémiaire - an VI, brumaire, vendémiaire an VI (22 septembre 1797) - brumaire an VI (20 novembre 1797); MC/ET/XV/1114
  - Minutes. an VI, frimaire - an VI, nivôse, frimaire an VI (21 novembre 1797) - nivôse an VI (19 janvier 1798); MC/ET/XV/1115
  - Minutes. an VI, pluviose, pluviose an VI (20 janvier 1798) - pluviose an VI (18 février 1798); MC/ET/XV/1116
  - Minutes. an VI, ventôse, ventôse an VI (19 février 1798) - ventôse an VI (20 mars 1798); MC/ET/XV/1117
  - Minutes. an VI, germinal, germinal an VI (21 mars 1798) - germinal an VI (19 avril 1798); MC/ET/XV/1118
  - Minutes. an VI, floréal, floréal an VI (20 avril 1798) - floréal an VI (19 mai 1798); MC/ET/XV/1119
  - Minutes. an VI, prairial, prairial an VI (20 mai 1798) - prairial an VI (18 juin 1798); MC/ET/XV/1120
  - Minutes. an VI, messidor, messidor an VI (19 juin 1798) - messidor an VI (18 juillet 1798); MC/ET/XV/1121
  - Minutes. an VI, thermidor, thermidor an VI (19 juillet 1798) - thermidor an VI (17 août 1798); MC/ET/XV/1122
  - Minutes. an VI, fructidor, fructidor an VI (18 août 1798) - fructidor an VI (20 septembre 1798); MC/ET/XV/1123
  - Minutes. an VII, vendémiaire - an VII, brumaire, vendémiaire an VII (22 septembre 1798) - brumaire an VII (20 novembre 1798); MC/ET/XV/1124
  - Minutes. an VII, frimaire - an VII, nivôse, frimaire an VII (21 novembre 1798) - nivôse an VII (19 janvier 1799); MC/ET/XV/1125
  - Minutes. an VII, pluviose - an VII, ventôse, pluviose an VII (20 janvier 1799) - ventôse an VII (20 mars 1799); MC/ET/XV/1126
  - Minutes. an VII, germinal - an VII, floréal, germinal an VII (21 mars 1799) - floréal an VII (19 mai 1799); MC/ET/XV/1127
  - Minutes. an VII, prairial - an VII, messidor, prairial an VII (20 mai 1799) - messidor an VII (18 juillet 1799); MC/ET/XV/1128
  - Minutes. an VII, thermidor - an VII, fructidor, thermidor an VII (19 juillet 1799) - fructidor an VII (20 septembre 1799); MC/ET/XV/1129
  - Minutes. an VIII, vendémiaire - an VIII, frimaire, vendémiaire an VIII (23 septembre 1799) - frimaire an VIII (21 décembre 1799); MC/ET/XV/1130
  - Minutes. an VIII, nivôse - an VIII, pluviose, nivôse an VIII (22 décembre 1799) - pluviose an VIII (21 février 1800); MC/ET/XV/1131
  - Minutes. an VIII, ventôse - an VIII, germinal, ventôse an VIII (22 février 1800) - germinal an VIII (20 avril 1800); MC/ET/XV/1132
  - Minutes. an VIII, floréal - an VIII, prairial, floréal an VIII (21 avril 1800) - prairial an VIII (19 juin 1800); MC/ET/XV/1133
  - Minutes. an VIII, messidor - an VIII, thermidor, messidor an VIII (20 juin 1800) - thermidor an VIII (18 août 1800); MC/ET/XV/1134
  - Minutes. an VIII, fructidor, fructidor an VIII (19 août 1800) - fructidor an VIII (21 septembre 1800); MC/ET/XV/1135
  - Minutes. an IX, vendémiaire - an IX, frimaire, vendémiaire an IX (23 septembre 1800) - frimaire an IX (21 décembre 1800); MC/ET/XV/1136
  - Minutes. an IX, nivôse - an IX, pluviose, nivôse an IX (22 décembre 1800) - pluviose an IX (21 février 1801); MC/ET/XV/1137
  - Minutes. an IX, ventôse - an IX, germinal, ventôse an IX (22 février 1801) - germinal an IX (21 avril 1801); MC/ET/XV/1138
  - Minutes. an IX, floréal - an IX, prairial, floréal an IX (22 avril 1801) - prairial an IX (19 juin 1801); MC/ET/XV/1139
  - Minutes. an IX, messidor - an IX, thermidor, messidor an IX (20 juin 1801) - thermidor an IX (18 août 1801); MC/ET/XV/1140
  - Minutes. an IX, fructidor, fructidor an IX (19 août 1801) - fructidor an IX (21 septembre 1801); MC/ET/XV/1141
  - Minutes. an X, vendémiaire - an X, brumaire, vendémiaire an X (23 septembre 1801) - brumaire an X (21 novembre 1801); MC/ET/XV/1142
  - Minutes. an X, frimaire - an X, nivôse, frimaire an X (22 novembre 1801) - nivôse an X (20 janvier 1802); MC/ET/XV/1143
  - Minutes. an X, pluviose, pluviose an X (21 janvier 1802) - pluviose an X (20 février 1802); MC/ET/XV/1144
  - Minutes. an X, ventôse, ventôse an X (21 février 1802) - ventôse an X (19 mars 1802); MC/ET/XV/1145
  - Minutes. an X, germinal, germinal an X (20 mars 1802) - germinal an X (20 avril 1802); MC/ET/XV/1146
  - Minutes. an X, floréal, floréal an X (21 avril 1802) - floréal an X (20 mai 1802); MC/ET/XV/1147
  - Minutes. an X, prairial, prairial an X (21 mai 1802) - prairial an X (19 juin 1802); MC/ET/XV/1148
  - Minutes. an X, messidor, messidor an X (20 juin 1802) - messidor an X (19 juillet 1802); MC/ET/XV/1149
  - Minutes. an X, thermidor, thermidor an X (20 juillet 1802) - thermidor an X (18 août 1802); MC/ET/XV/1150
  - Minutes. an X, fructidor, fructidor an X (19 août 1802) - fructidor an X (21 septembre 1802); MC/ET/XV/1151
  - Minutes. an XI, vendémiaire - an XI, brumaire, vendémiaire an XI (23 septembre 1802) - brumaire an XI (21 novembre 1802); MC/ET/XV/1152
  - Minutes. an XI, frimaire - an XI, nivôse, frimaire an XI (22 novembre 1802) - nivôse an XI (20 janvier 1803); MC/ET/XV/1153
  - Minutes. an XI, pluviose, pluviose an XI (21 janvier 1803) - pluviose an XI (19 février 1803); MC/ET/XV/1154
  - Minutes. an XI, ventôse, ventôse an XI (20 février 1803) - ventôse an XI (21 mars 1803); MC/ET/XV/1155
    - Cession de terrain par Jean-Baptiste Legendre-Lucy, à Charles-Maurice Talleyrand-Périgord, les terres de Valacy, Lucy et Veuil, 11 mai 1803; MC/ET/XV/1155; Les documents ont été désinfectés en 1999. Des prélèvements faits le 7 mai 2004 n'ont pas révélé de présence active de micro-organismes. Document épousseté mais en très mauvais état (pages collées).
      plan
      Actes signalés par le personnel du Minutier central des notaires de Paris, 2003-2012 (base de données migrée: voir contexte dans le Plan d’orientation général - Notaires de Paris, guides thématiques du Minutier).
      Date de création de la notice: 2008
      inventaire après décès; Veuil (Indre); Talleyrand, Charles-Maurice; Legendre-Lucy, Jean-Baptiste
  - Minutes. an XI, germinal, germinal an XI (22 mars 1803) - germinal an XI (20 avril 1803); MC/ET/XV/1156
    - Hugues, Danche vent à Joset, Mahieu les murs d’une possession mitoyenne rue de Rochechouart, 19 germinal an XI (9 avril 1803); MC/ET/XV/1156
      Plan.
      Date de création de la notice: 2007
      acte de vente; Danche, Hugues; Mahieu, Joset
  - Minutes. an XI, floréal, floréal an XI (21 avril 1803) - floréal an XI (20 mai 1803); MC/ET/XV/1157
  - Minutes. an XI, prairial - an XI, messidor, prairial an XI (21 mai 1803) - messidor an XI (19 juillet 1803); MC/ET/XV/1158
  - Minutes. an XI, thermidor, thermidor an XI (20 juillet 1803) - thermidor an XI (18 août 1803); MC/ET/XV/1159
  - Minutes. an XI, frimaire, frimaire an XI (22 novembre 1802) - frimaire an XI (21 décembre 1802); MC/ET/XV/1160
  - Minutes. an XII, vendémiaire, vendémiaire an XII (24 septembre 1803) - vendémiaire an XII (23 octobre 1803); MC/ET/XV/1161
  - Minutes. an XII, brumaire, brumaire an XII (24 octobre 1803) - brumaire an XII (22 novembre 1803); MC/ET/XV/1162
  - Minutes. an XII, frimaire, frimaire an XII (23 novembre 1803) - frimaire an XII (22 décembre 1803); MC/ET/XV/1163
    - Quittance de Bernard Lorinet, médecin, 8, rue Saint Louis, 7 décembre 1803; MC/ET/XV/1163
      quittance; Saint-Louis (rue); Lorinet, Bernard; médecin
  - Minutes. an XII, nivôse, nivôse an XII (23 décembre 1803) - nivôse an XII (21 janvier 1804); MC/ET/XV/1164
  - Concordat d'Etienne Leroux. an XII, vendémiaire, 10 vendémiaire an XII (3 octobre 1803); MC/ET/XV/1951
    Caisse des dépôts (France)
    - Concordat entre Etienne Leroux, négociant demeurant rue des Mauvaises Paroles et ses créanciers., 10 vendémiaire an XII (3 octobre 1803); MC/ET/XV/1951
      Acte concernant la Caisse des Dépôts.
      Mention dans le répertoire du notaire coté:
      MC/RE/XV/16
      Report des actes analysés à l'occasion de l'établissement des répertoires numériques dits 'états numérique' des liasses et registres de minutes. (base de données migrée: voir contexte dans le Plan d’orientation général - Notaires de Paris, guides thématiques du Minutier).
      Date de révision: 2011
      Date de création de la notice: 2011
      Caisse des dépôts (France); accord; Mauvaises-Paroles (rue des); Leroux, Etienne; négociant
- Répertoire(s) de Claude CHODRON, 19 août 1794 - 1803; MC/RE/XV/15 - MC/RE/XV/16
  - Répertoire. an II, fructidor - an X, floréal, 2 fructidor an II (19 août 1794) - 7 floréal an X (27 avril 1802); MC/RE/XV/15
    Informations concernant le classement et la cotation:
    Le niveau inférieur de description, quand il existe, correspond aux mentions d'actes contenues dans le répertoire. Parmi celles-ci, certaines peuvent y être décrites, de manière plus ou moins détaillée. Pour consulter l'acte proprement dit, il convient de rechercher la cote au niveau des articles (registre ou liasse) des minutes du notaire (cote de type 'MC/ET').
    - Inventaire après décès d'Etienne Tremolet, décédé rue Beauregard., 12 nivôse an IX (2 janvier 1801)
      MC/RE/XV/15
      Informations concernant le classement et la cotation du document:
      Attention: la cote de répertoire (de type 'MC/RE') ne permet pas de consulter la minute de l'acte. ll convient de rechercher la cote de la minute (de type 'MC/ET') au niveau des articles (registre ou liasse) de minutes du notaire.
      L'accès aux images numérisées des pages du répertoire se fait au niveau de description supérieur (' Répertoire du notaire '), rubrique ' Consulter les archives numérisées associées'.
      Base Miriad 2 des inventaires après décès, 1801-1850, par Thierry Boudignon, avec le concours de Marie-France Nivet et du personnel du Minutier central, 1995-2012 (base de données migrée: voir contexte dans le Plan d’orientation général - Notaires de Paris, guides thématiques du Minutier).
      inventaire après décès; Beauregard (rue); Tremolet, Etienne
    - Inventaire après décès de Marie-Louise Fauconnet, épouse de Gabriel-Antoine Aveline, demeurant rue Montorgueil., 18 nivôse an IX (8 janvier 1801)
      inventaire après décès; Montorgueil (rue); Fauconnet, Marie Louise; Aveline, Gabriel Antoine
    - Inventaire après décès de Marie-Claire Gataux épouse d'André-Michel Récula rue du Faubourg Denis., 21 nivôse an IX (11 janvier 1801)
      inventaire après décès; Faubourg-Saint-Denis (rue du); Gataux, Marie Claire; Récula, André Michel
    - Inventaire après décès de Jean-Pierre Morin, rue de Paradis, n° 8., 22 nivôse an IX (12 janvier 1801)
      inventaire après décès; Paradis (rue de); Morin, Jean Pierre
    - Inventaire après décès de Marie-Catherine-Rosalie Flamant épouse d'Arnaud Meyssemberg, rue Denis., 14 pluviose an IX (3 février 1801)
      inventaire après décès; Saint-Denis (rue); Flamant, Marie Catherine Rosalie; Meyssemberg, Arnaud
    - Inventaire après décès de Pierre-Ozime Santerre, rue Beauregard n° 206., 3 ventôse an IX (22 février 1801)
      inventaire après décès; Beauregard (rue); Santerre, Pierre Ozime
    - Inventaire après décès de Joseph Lefebvre, rue Neuve Égalité., 5 ventôse an IX (24 février 1801)
      inventaire après décès; Neuve-Egalité (rue); Lefebvre, Joseph
    - Inventaire après décès de Louis-Denis Legros et de Margueritte Melchior, sa femme, rue des Petits Carreaux., 17 ventôse an IX (8 mars 1801)
      inventaire après décès; Petits-Carreaux (rue des); Legros, Louis Denis; Melchior, Marguerite
    - Inventaire sur demande en divorce de Marie Lalive, femme de Pierre-Nicolas Joisel, demeurant Saint-Sauveur contre le dit Joisel rue des Vieux Augustins., 14 germinal an IX (4 avril 1801)
      inventaire; Saint-Sauveur (rue); Vieux-Augustins (rue des); Lalive, Marie; Joisel, Pierre Nicolas
    - Inventaire après décès de Claudine-Françoise Chemisotte femme de Jean Palmy, demeurant rue Beauregard., 23 germinal an IX (13 avril 1801)
      inventaire après décès; Beauregard (rue); Chemisotte, Claudine Françoise; Palmy, Jean
    - Inventaire après décès de Alexandrine-Barbe-Jeanne Salle Neuilly femme divorcée Langrais, rue du Mont Blanc., 28 germinal an IX (18 avril 1801)
      inventaire après décès; Mont-Blanc (rue du); Salle Neuilly, Alexandrine Barbe Jeanne; Langrais, M.
    - Extrait de l'intitulé de l'inventaire après décès de Nicolas Pierre Sébastien Blandin, par Guillaume, jeune, le 17 floréal an III., 7 floréal an IX (27 avril 1801)
      inventaire après décès; Blandin, Nicolas Pierre Sébastien; Guillaume, M.; notaire
    - Inventaire après décès de Jean Fougereux, Cloître Saint Opportune., 17 floréal an IX (7 mai 1801)
      24 floréal an IX, liquidation de communauté, Marie-Madeleine-Victoire Enault, sa veuve.
      inventaire après décès; liquidation; Fougereux, Jean; Enault, Marie-Madeleine Victoire
    - Inventaire après décès de François Guérin, rue Montholon., 22 floréal an IX (12 mai 1801)
      inventaire après décès; Montholon (rue de); Guérin, François
    - Inventaire après décès de Noël Piton, rue Quincampoix., 23 floréal an IX (13 mai 1801)
      inventaire après décès; Quincampoix (rue); Piton, Noël
    - Inventaire après décès de Pierre-Joseph Durant rue des Petits Carreaux., 11 messidor an IX (30 juin 1801)
      inventaire après décès; Petits-Carreaux (rue des); Durant, Pierre-Joseph
    - Inventaire après décès de Marie Bergère veuve de Jean-Baptiste Favre, rue de la Lune., 12 messidor an IX (1er juillet 1801)
      inventaire après décès; Lune (rue de la); Bergère, Marie; Favre, Jean-Baptiste
    - Inventaire après décès de Jean Delherce, rue Nicaise., 14 messidor an IX (3 juillet 1801)
      inventaire après décès; Delherce, Jean
    - Extrait du partage de la succession de Catherine Caqué veuve de Louis Letellier déposé à Lemoine, notaire, le 24 frimaire an VIII., 19 messidor an IX (8 juillet 1801)
      partage; Caqué, Catherine; Letellier, Louis; Lemoine, M.; notaire
    - Inventaire après décès de Louise-Rose-Félicité Horoy épouse de Jean-Baptiste-Nicolas Denoyelle, rue Meslée n° 59., 24 messidor an IX (13 juillet 1801)
      inventaire après décès; Meslay (rue); Horoy, Louise Rose Félicité; Denoyelle, Jean-Baptiste Nicolas
    - Inventaire après décès de Annet Tournaire demeurant rue du Faubourg Martin., 1er thermidor an IX (20 juillet 1801)
      inventaire après décès; Faubourg-Saint-Martin (rue du); Tournaire, Annet
    - Inventaire après décès de Jeanne-Adélaïde Sarazin épouse de Simon Millaux, rue de la Lune., 4 thermidor an IX (23 juillet 1801)
      inventaire après décès; Lune (rue de la); Sarazin, Jeanne Adélaïde; Millaux, Simon
    - Inventaire sur provocation de divorce entre Pierre Ladonne et Marie-Françoise Gontier sa femme demeurant rue de Paradis., 6 thermidor an IX (25 juillet 1801)
      inventaire; Paradis (rue de); Ladonne, Pierre; Gontier, Marie Françoise
    - Inventaire après décès de Jean-Thomas Delord, rue Montmartre, n° 44., 2 fructidor an IX (20 août 1801)
      inventaire après décès; Montmartre (rue); Delord, Jean Thomas
    - Inventaire après décès de Jean-Baptiste-Raymond Decuve, rue du Petit Carreau., 3 fructidor an IX (21 août 1801)
      inventaire après décès; Petit-Carneau (rue du); Decuve, Jean-Baptiste Raymond
    - Société des banquiers du Trésor public, rue du Mont Blanc., 5 fructidor an IX (23 août 1801) - 23 août 1801
      Actes signalés par Thierry Boudignon, 2003-2012 (base de données migrée: voir contexte dans le Plan d’orientation général - Notaires de Paris, guides thématiques du Minutier).
      Date de révision: 2010
      Voir au 8 floréal an X.
      acte de société; Mont-Blanc (rue du); banquier
    - Inventaire après décès de Jean Laire, rue de la Lune., 8 fructidor an IX (26 août 1801)
      inventaire après décès; Lune (rue de la); Laire, Jean
    - Inventaire après décès de Marie-Sophie Riot épouse de Jean-Louis Courtois., 13 fructidor an IX (31 août 1801)
      inventaire après décès; Riot, Marie Sophie; Courtois, Jean Louis
    - Inventaire après décès de Remy-Edme Chatrane rue des Petits Carreaux., 16 fructidor an IX (3 septembre 1801)
      inventaire après décès; Petits-Carreaux (rue des); Chatrane, Rémi Edmé
    - Inventaire après décès de Marie-Louise Tarratre femme divorcée de Jean-François Langlois rue Neuve Égalité., 29 fructidor an IX (16 septembre 1801)
      inventaire après décès; Neuve-Egalité (rue); Tarratre, Marie Louise; Langlois, Jean François
    - Inventaire après décès de Joseph-Alexandre-César Levillain, rue de la Lune., 17 vendémiaire an X (9 octobre 1801)
      inventaire après décès; Lune (rue de la); Levillain, Joseph Alexandre César
    - Inventaire après décès de Pierre Lemaréchal, rue Saint Denis., 18 vendémiaire an X (10 octobre 1801)
      inventaire après décès; Saint-Denis (rue); Lemaréchal, Pierre
    - Inventaire à cause de divorce entre Pierre-François Robin et Catherine-Élisabeth Longueville demeurant rue Denis., 19 vendémiaire an X (19 octobre 1801)
      inventaire; Saint-Denis (rue); Robin, Pierre François; Longueville, Catherine Élisabeth
    - Procès-verbal de carence après décès de Jean Pierre Vialar, demeurant à Paris, foire Saint-Laurent., 29 vendémiaire an X (21 octobre 1801)
      Vialar, Jean Pierre
    - Procès-verbal de carence après décès de Marie Adélaïde DelaBruyère, épouse divorcée de M. Meyer, demeurant à Paris, rue Neuve-Egalité., 2 brumaire an X (24 octobre 1801)
      Neuve-Egalité (rue); DelaBruyère, Marie Adélaïde; Meyer, M.
    - Inventaire après divorce entre Louise David, rue de Cléry, n° 298, et François-Joseph Petit., 9 brumaire an X (31 octobre 1801)
      inventaire; Cléry (rue de); David, Louise; Petit, François Joseph
    - Copie collationnée de l'extrait de l'intitulé d'inventaire après décès de Marie-Charlotte Bourdon, veuve de Jean-Baptiste Blanc, fait par Bonneau, notaire à L'Isle Jourdain, le 23 fructidor an VIII., 19 brumaire an X (10 novembre 1801)
      inventaire après décès; L'Isle-Jourdain (Gers); Bourdon, Marie Charlotte; Blanc, Jean-Baptiste; Bonneau, M.
    - Inventaire après décès de Joseph Santiquet, rue de la Lune., 14 frimaire an X (5 décembre 1801)
      inventaire après décès; Lune (rue de la); Santiquet, Joseph
    - Inventaire après décès de Pierre-Martin Dupechez et de Jeanne-Nicole Deschamps, son épouse, rue Saint Benoît, cour Saint-Martin des Champs., 25 frimaire an X (16 décembre 1801)
      inventaire après décès; Saint-Martin (cour); Dupechez, Pierre Martin; Deschamps, Jeanne Nicole
    - Inventaire après décès de Thomas Quesnot, rue de Beaune., 2 nivôse an X (23 décembre 1801)
      inventaire après décès; Beaune (rue de); Quesnot, Thomas
    - Inventaire après décès de Jean-Baptiste Caricher, rue de Poitou., 8 nivôse an X (29 décembre 1801)
      inventaire après décès; Poitou (rue de); Caricher, Jean-Baptiste
    - Inventaire après décès de Claude-Marie-Joseph Lefaivre, rue Sauveur, n° 35., 13 pluviose an X (2 février 1802)